【裁判字號】    99,交上易,261
【裁判日期】    990924
【裁判案由】    公共危險
【裁判全文】
臺灣高等法院刑事判決               99年度交上易字第261號
上  訴  人
即  被  告  甲○○
上列上訴人因公共危險案件，不服臺灣桃園地方法院99年度審交
易字第135號，中華民國99年7月30日第一審判決（起訴案號：臺
灣桃園地方法院檢察署99年度偵字第3095號），提起上訴，本院
判決如下：
    主  文
上訴駁回。
    理  由
一、按不服地方法院之第一審判決而上訴者，應向管轄第二審之
    高等法院為之。上訴書狀應敘述具體理由。刑事訴訟法第36
    1條第1項、第2項、第367條分別定有明文。所謂不服第一審
    判決之具體理由，係指依據卷內訴訟資料，具體指摘第一審
    判決關於認定事實、適用法律及量刑等項，有違法或不當之
    情形而言，此為提起第二審上訴之法定要件。倘上訴人之上
    訴書狀或補提之上訴理由書，雖有敘述上訴理由，惟並未具
    體敘述第一審判決有上述違法、不當情形，即與未敘述具體
    理由無異，所為上訴，即不符合上訴之法定要件。
二、本件上訴人即被告甲○○不服原審判決，提起上訴，上訴狀
    理由略以：其車子係停在路旁休息，有喝保力達云云。
三、原判決略以：被告甲○○於民國99年1月3日晚間 7時許起，
    駕駛車牌號碼2D-0095 號自用小客車由花蓮前往桃園，竟在
    開車途中飲用含酒精之保力達 1瓶後，已達不能安全駕駛動
    力交通工具之程度仍繼續駕駛，迨翌(4)日凌晨3時45分許，
    途經桃園縣楊梅鎮○○路 ○段16號前時，因酒後影響其注意
    能力及操控汽車能力，致車輛行駛速度緩慢，且有駕車不穩
    、偏離車道之現象，經執勤警員查覺有異而攔停該車，並於
    同日凌晨 3時51分許對被告進行酒精測試，測得其呼氣酒精
    濃度達每公升0.68毫克。被告於原審準備程序及審理時矢口
    否認有何酒醉駕車之犯行，辯稱：其係在99年1月3日下午 1
    時許在花蓮居處喝了 1瓶保力達，但喝完之後就去睡覺，迄
    到同日晚間 9時許始由花蓮開車前往桃園，並非在開車途中
    飲用保力達，嗣於楊梅鎮路上某檳榔攤再購買保力達，並將
    車停在被查獲地點睡覺，睡醒才在車上飲用保力達，警察剛
    好在此時過來敲門攔檢酒測，在警察過來敲門之前，其並沒
    有開車云云。經查：(一)被告於查獲當時經警對之施以呼氣酒
    精濃度測定之結果為每公升0.68毫克，有被告親筆於受測者
    欄內簽名之酒精測定紀錄表在卷足據。(二)證人即當日查獲被
    告酒後駕車之員警姜文昌於原審審理時證稱：當天我與另一
    員警服巡邏勤務，在青年路 2段時就看到被告的車在前方行
    駛的非常緩慢，我們跟了被告二、三十公尺，因為他實在是
    開的太慢了且有點蛇行，一下子開到裡面，一下子開到外面
    ，我們就覺得有問題，才加速開到他旁邊要求他靠邊停車，
    被告停車開門下來時，我們有聞到酒味，並看到保力達或維
    士比的東西，所以才對被告做酒測，我們有問被告是否有喝
    酒，他還說是，因我開著巡邏車還跟著他二、三十公尺，中
    間被告都沒有停下來過，確定被告是在行進間被查獲，並非
    如被告所言是在他停車一段時間後才查獲等語。(三)被告飲酒
    後，呼氣酒精濃度高達每公升0.68毫克，已如前述，參酌交
    通部運輸研究所90年9月24日運安字第900005854號函所載，
    被告之判斷力、精神協調、駕駛體能、精神狀態等均已受到
    相當影響而減退。又被告駕駛車輛行徑偏離常軌，時而加速
    ，時而突停，顯然無法正常操控；並經員警查獲、測試或問
    訊過程有含糊不清等情事，此有刑法第185條之3案件測試觀
    察紀錄表 1紙在卷可稽；另觀諸卷附之桃園縣政府警察局汽
    機車駕駛人酒後駕車生理協調平衡檢測紀錄卡所載，經警要
    求被告為：雙腳併攏，兩手緊貼大腿，將一腳向前抬高離地
    15公分，並停止不動30秒；雙腳併攏，雙手向前平伸，閉雙
    眼後輪流使用左右手的食指指尖觸摸鼻尖；閉雙眼，30秒內
    朗誦阿拉伯數字由1001、1002至1030等檢測，被告之檢測結
    果均為不合格，益徵被告之平衡能力已受酒精影響。(四)原審
    於99年7月8日當庭勘驗被告之警詢錄音帶，發現員警製作警
    詢筆錄之方式，係採連續錄音、一問一答之方式，被告當時
    可以對警察所詢問的問題明確答覆，在錄音中的確有陳述其
    於99年1月3日晚間 7點多從花蓮邊開車邊喝保力達到楊梅，
    喝了 1瓶保力達等語，足證被告於員警依法製作警詢筆錄時
    ，出於任意性而供承其在由花蓮開車前往桃園途中確有酒後
    駕車之行為，是由被告於警詢時所為之自白及證人姜文昌之
    證述，堪認被告確有酒後駕車之行為甚明。被告空言辯稱其
    係將車停下後才在車上飲用保力達，於飲用之前並沒有開車
    ，於飲用後隨即遭警攔檢酒測云云，要屬事後卸責之詞，委
    無足採，其於警詢中所為不利於己之自白，確與事實相符，
    洵堪採為論罪科刑之依據。(五)綜上所述，足認被告為警查獲
    當時情況，顯已因酒精而使其正常駕駛能力受影響，已達不
    能安全駕駛之程度，其所辯無非事後卸責之詞，不足採信。
    因認被告犯服用酒類不能安全駕交通動力工具而駕駛罪，引
    用刑法第185條之3規定，並認其係受刑之執行完畢後， 5年
    內故意再犯本件，應依刑法第47條第 1項累犯規定加重其刑
    ，復審酌被告前有多次酒駕前科，本案復為相同犯行，顯無
    視於法禁，已危及道路交通安全，且乏尊重其他用路人生命
    、財產安全之觀念，並兼衡被告犯後否認犯行，多所飾詞，
    犯後態度不佳及檢察官求處有期徒刑 8月尚嫌過重等一切情
    狀，量處有期徒刑4月，並諭知易科罰金之折算標準。
四、經核原審判決已詳敘認定事實所憑證據、認定理由及量刑依
    據。從形式上觀察，原判決並無認定事實錯誤、量刑瑕疵或
    違背法令之情形。被告上訴意旨謂其係停在路旁休息云云，
    與其在原審之辯解一致，經原審調查後，認不足採信，已於
    判決中詳為指駁。被告顯係就業經原審判決於理由內詳論敘
    明並審酌之事項，再行爭執，並未依據卷內既有訴訟資料或
    提出新事證，指摘或表明第一審判決有何採證認事、用法或
    量刑等足以影響判決本旨之不當或違法，而構成應予撤銷之
    具體事由，實與未敘述具體理由無異，依前揭說明，本件上
    訴不合上訴之法定要件，應予駁回，並不經言詞辯論為之。
據上論斷，應依刑事訴訟法第367條前段、第372條，判決如主文
。
中    華    民    國    99    年    9     月    24    日
                  刑事第十三庭  審判長法  官  曾德水
                                      法  官  王復生
                                      法  官  宋松璟
以上正本證明與原本無異。
不得上訴。
                                      書記官  蘇秋
中    華    民    國    99    年    9     月    24    日
附錄本案論罪科刑法條：
中華民國刑法第185 條之3
服用毒品、麻醉藥品、酒類或其他相類之物，不能安全駕駛動力
交通工具而駕駛者，處1 年以下有期徒刑、拘役或科或併科15萬
元以下罰金。

司法院資訊處製作；財團法人民間司法改革基金會備份。
